【裁判字號】    98,訴,478
【裁判日期】    981231
【裁判案由】    毒品危害防制條例
【裁判全文】
台灣基隆地方法院刑事判決               98年度訴字第478號
公  訴  人  台灣基隆地方法院檢察署檢察官
被      告  甲○○
選任辯護人  吳伯昆  法律扶助律師
上列被告因違反毒品危害防制條例案件，經檢察官提起公訴（
98年度偵字第297號），本院判決如下：
    主  文
甲○○犯如附表一、二「所犯罪名」欄所示之罪，均累犯，處刑
各如附表一、二「宣告刑」欄所示，應執行有期徒刑拾年。
扣案之第一級毒品海洛因拾肆包（淨重貳拾點捌捌公克）均沒
收銷燬之；香煙盒、鐵盒各壹個、皮爾卡登牌行動電話壹支、00
00000000號行動電話SIM 卡壹張及未扣案之販賣毒品所得新台幣
肆萬元均沒收；新台幣肆萬元如全部或一部不能沒收時，以其財
產抵償之。
    事  實
一、累犯事實
    甲○○前因施用毒品案件，經台灣高等法院於民國94年7 月
    8 日，以94年上易字第1383號案件，判處有期徒刑10月；又
    因施用毒品案件，經本院於95年1 月23日，以94年度易字第
    458 號案件，判處有期徒刑6 月；復經台灣高等法院於95年
    3 月31日，以95年度上易字第393 號案件，撤銷原判決而改
    判有期徒刑8 月確定。上開2 罪接續執行，於96年6 月8 日
    假釋出監，所餘刑期付保護管束；嗣於96年7 月29日保護管
    束期滿，未經撤銷假釋而執行完畢。
二、本案事實
    甲○○明知海洛因係毒品危害防制條例第2 條第2 項第1 款
    所明文列管之第一級毒品，未經許可不得非法販賣、轉讓及
    持有，竟利用其所有之皮爾卡登牌行動電話搭配0000000000
    號門號，與有施用海洛因毒癮之戊○○、丙○○、丁○○及
    王文婷等4 人相互聯絡，並相約於附表一所示之時間及地點
    ，以如附表一所示之價格及數量，先後多次販賣海洛因給予
    戊○○、丙○○及丁○○三人；又於附表二所示之時間及地
    點，以如附表二所示之數量，先後多次無償轉讓海洛因給予
    王文婷及丁○○二人。
三、查獲經過
    98年1 月9 日下午5 時許，在基隆市○○區○○街65巷4 樓
    ，經其女友謝淑貞（檢察官另案偵查中）同意搜索後，為警
    查獲並扣得第一級毒品海洛因14包（即10包加4 包，毛重共
    27.1公克，淨重共23.88 公克）、裝毒品用之七星香煙盒、
    小鐵盒各1 個、裝夾鏈袋之茶葉罐1 個、分裝夾鏈袋1 批、
    皮爾卡登牌行動電話1 支及0000000000號行動電話SIM 卡1
    張，進而查悉上情。
四、起訴經過
    案經基隆市警察局移送台灣基隆地方法院檢察署檢察官偵查
    後起訴。
    理  由
壹、證據能力
一、法律規定
１、司法同意
    刑事訴訟法第159 條第1 項規定「被告以外之人於審判外之
    言詞或書面陳述，除法律有規定者外，不得作為證據」，係
    以被告以外之人於審判外之陳述，屬於傳聞證據，違背直接
    審理及言詞審理原則，且無法確保當事人之反對詰問權，影
    響程序正義之實現，故除法律有特別規定，例如同法第159
    條之1 至第159 條之5 等規定外，原則上應認無證據能力。
    惟刑事訴訟法第159 條之5 明定：「被告以外之人於審判外
    之陳述，雖不符前4 條之規定，而經當事人於審判程序同意
    作為證據，法院審酌該言詞陳述或書面陳述作成時之情況，
    認為適當者，亦得為證據。當事人、代理人或辯護人於法院
    調查證據時，知有第159 條第1 項不得為證據之情形，而未
    於言詞辯論終結前聲明異議者，視為有前項之同意。」其立
    法理由在於傳聞證據未經當事人之反對詰問，乃排斥其證據
    能力。惟當事人如放棄對證人之反對詰問權，於審判程序表
    示同意該等傳聞證據可作為證據，此時，法院除認該傳聞證
    據欠缺適當性外，自可承認其證據能力。再者，當事人、代
    理人或辯護人於調查證據時，知有刑事訴訟法第159 條第1
    項不得為證據之情形，卻表示「對於證據調查無異議」或「
    無意見」等意思，而未於言詞辯論終結前聲明異議者，應視
    為已有將該等傳聞證據採為證據之同意（刑事訴訟法第159
    條之5 立法理由參照）。
２、立法同意
Ａ、向檢察官之陳述
    按被告以外之人於偵查中向檢察官所為之陳述，除顯有不可
    信之情況者外，得為證據，刑事訴訟法第159 條之1 第2 項
    定有明文。又現階段刑事訴訟法規定檢察官代表國家偵查犯
    罪、實施公訴，依法其有訊問被告、證人及鑑定人之權，證
    人、鑑定人且須具結，而實務運作時，偵查中檢察官向被告
    以外之人所取得之陳述，原則上均能遵守法律規定，不致違
    法取供，其可信性極高，故刑事訴訟法第159 條之1 第2 項
    明定被告以外之人於偵查中向檢察官所為陳述，除顯有不可
    信之情況者外，得為證據，故被告等當事人、代理人、辯護
    人、輔佐人若主張其顯有不可信之情形者，本乎當事人主導
    證據調查原則，自應負舉證責任，否則，被告以外之人向檢
    察官所為之陳述，毋庸另為證明，即得作為認定被告犯罪之
    證據；至於該項所謂「顯有不可信性」，係指其不可信之情
    形，甚為顯著了然者，固非以絕對不須經過調查程序為條件
    ，然須從卷證本身，綜合訊問時之外部情況，為形式上之觀
    察或調查，即可發現，無待進一步為實質調查之情形而言，
    亦係指陳述是否出於供述者之真意、有無違法取供情事之信
    用性而言，故應就偵查或調查筆錄製作之原因、過程及其功
    能等加以觀察其信用性，據以判斷該傳聞證據是否有顯不可
    信之情況，並非對其陳述內容之「證明力」如何加以論斷，
    二者之層次有別，不容混淆。又按詰問權係指訴訟上當事人
    有在審判庭輪流盤問證人，以求發現真實，辨明供述證據真
    偽之權利，此與證據能力係指符合法律所規定之證據適格，
    而得成為證明犯罪事實存在與否之證據資格，性質上並非相
    同，偵查中檢察官為蒐集被告犯罪證據，訊問證人旨在確認
    被告嫌疑之有無及內容，與審判期日透過當事人之攻防，調
    查證人以認定事實之性質及目的，尚屬有別；偵查中訊問證
    人，法無明文必須傳喚被告使之得以在場，刑事訴訟法第24
    8 條第1 項前段雖規定：「如被告在場者，被告得親自詰問
    。」事實上亦難期被告有於偵查中行使詰問權之機會，此項
    未經被告詰問之被告以外之人於偵查中向檢察官所為之陳述
    ，依刑事訴訟法第159 條之1 第2 項之規定，原則上屬於法
    律規定為有證據能力之傳聞證據，於例外顯有不可信之情況
    ，始可否定其證據能力，是以得為證據之被告以外之人於偵
    查中所為之陳述，倘被告於審判中未捨棄其詰問權，因其先
    前之陳述未經被告詰問，應認屬於未經合法調查之證據，並
    非無證據能力，而應禁止證據之使用；此項詰問權之欠缺，
    非不得於審判中由被告行使以補正，而完足為經合法調查之
    證據，而此項未經被告詰問之被告以外之人於偵查中向檢察
    官所為之陳述，被告於審判中非不得放棄對原供述人之反對
    詰問權，刑事訴訟法第288 條第2 項前段規定：「審判長對
    於準備程序中當事人不爭執之被告以外之人之陳述，得僅以
    宣讀或告以要旨代之。」即明斯旨（刑事訴訟法第159 條之
    1 第2 項之立法理由及最高法院94年度台上字第629 號、96
    年度台上字第1870、3923、5684號判決意旨參照）。
Ｂ、文書證據
    92年2 月6 日增訂刑事訴訟法第159 條之4 規定：「除前三
    條之情形外，下列文書亦得為證據：一、除顯有不可信之情
    況外，公務員職務上製作之紀錄文書、證明文書。二、除顯
    有不可信之情況外，從事業務之人於業務上或通常業務過程
    所須製作之紀錄文書、證明文書。三、除前二款之情形外，
    其他於可信之特別情況下所製作之文書。」觀其各款之立法
    理由分別如下：「公務員職務上製作之紀錄文書、證明文書
    如被提出於法院，用以證明文書所載事項真實者，性質上亦
    不失為傳聞證據之一種，但因該等文書係公務員依其職權所
    為，與其責任、信譽攸關，若有錯誤、虛偽，公務員可能因
    此負擔刑事及行政責任，從而其正確性高，且該等文書經常
    處於可受公開檢查（Public Inspection ）之狀態，設有錯
    誤，甚易發現而予及時糾正，是以，除顯有不可信之情況外
    ，其真實之保障極高。爰參考日本刑事訴訟法第323 條第1
    款、美國聯邦證據規則第803 條第8 款、第10款及美國統一
    公文書證據法第2 條，增訂本條第1 款之規定。」「從事業
    務之人在業務上或通常業務過程所製作之紀錄文書、證明文
    書，因係於通常業務過程不間斷、有規律而準確之記載，通
    常有會計人員或記帳人員等校對其正確性，大部分紀錄係完
    成於業務終了前後，無預見日後可能會被提供作為證據之偽
    造動機，其虛偽之可能性小，何況如讓製作者以口頭方式於
    法庭上再重現過去之事實或數據亦有困難，因此其亦具有一
    定程度之不可代替性，除非該等紀錄文書或證明文書有顯然
    不可信之情況，否則有承認其為證據之必要。爰參考日本刑
    事訴訟法第32 3條第2 款、美國聯邦證據規則第803 條第6
    款，增訂本條第2 款。」「另除前二款之情形外，與公務員
    職務上製作之文書及業務文件具有同等程度可信性之文書，
    例如官方公報、統計表、體育紀錄、學術論文、家譜等，基
    於前開相同之理由，亦應准其有證據能力，爰參考日本刑事
    訴訟法第323 條第3 款之規定，增訂本條第3 款。」
二、本案情形
１、司法同意
    經查：證人即被害人戊○○、丙○○、丁○○及王文婷於警
    詢之證言，均屬被告以外之人於審判外之陳述，性質上屬傳
    聞證據，然因本院於審理期日調查證據時，提示上開證人於
    警詢之證言，並告以其要旨，讓公訴人及被告表示意見，其
    等皆知有刑事訴訟法第159 條第1 項不得為證據之情形，仍
    皆表示無意見等意思，而未於言詞辯論終結前聲明異議，自
    應視為已有將該等傳聞證據採為證據之同意，則依刑事訴訟
    法第159 條之5 之規定，各該證人於警詢之證言，應有證據
    能力，而可採為認定被告犯罪事實之證據。
２、立法同意
Ａ、偵查中之證言
    經查：證人戊○○、丙○○、丁○○及王文婷於檢察官偵查
    中之證述，業經依法具結在案，且自筆錄內容觀之，亦未見
    有何違法取供之情形，而觀之相關證述之作成環境，亦無壓
    抑證人之自由意識，亦即就卷證形式上觀察，尚無一望即知
    之顯不可信之情形；被告復未指出並證明證人之證述有何顯
    不可信之情況，本院因而認無顯不可信之情況，則上開偵查
    中之證言，依刑事訴訟法第159 條之1 第2 項之規定，自有
    證據能力；此項偵查中之證言，雖未經被告對質詰問，然已
    於審判中依法提示而為合法之調查。因此，揆諸前開說明，
    其等偵查中之證言自得作為本案判決之證據。
Ｂ、文書證據
    卷附法官之搜索扣押筆錄、扣押物品目錄表、繪製現場關係
    配置圖等物，性質上雖為傳聞證據，然則，不但被告及辯護
    人表示無意見，而且屬於公務員職務上製作之紀錄文書，並
    查無顯有不可信之情況，依據上述刑事訴訟法第159條之4第
    1款之規定，該等文書證據自具有證據能力，而得作為本案
    判決之依據。
Ｃ、通訊監察之譯文
    按通訊監察錄音之譯文，僅屬依據監聽錄音結果予以翻譯之
    文字，固具文書證據之外觀，惟實際上仍應認監聽所得之錄
    音帶或光碟，始屬調查犯罪所得之證物，乃刑事訴訟法第16
    5條之1第2 項所稱之證物；如其蒐證程序合法，並經合法調
    查，自具有證據能力。因此，檢察官如提出通訊監察錄音之
    譯文為其證據方法，實乃以其監聽所得之錄音帶或光碟，為
    調查犯罪所得之證物，法院本應依刑事訴訟法第165條之1所
    列之方法調查，以判斷該錄音帶或光碟是否與通訊監察錄音
    之譯文相符。其次，監聽錄音製作之譯文，雖通常為偵查犯
    罪機關單方面製作，然若被告或訴訟關係人對其真實性並無
    爭執，經法院於審判期日提示譯文供當事人辨認、表示意見
    並為辯論者，其程序自屬適法（最高法院95年度台上字第29
    5 號、94年度台上字第4665號判決參照）。經查：本案卷內
    之相關電話之監聽（被告之行動電話0000000000），事前均
    有獲得本院依法核發之通訊監察書，此為本院職務上所已知
    ；而其取證程序亦未見有何違法之情事；而警方依監聽錄音
    所製作之通訊監察工作日誌即監聽譯文，經本院提示予被告
    及辯護人，其等均表示對於譯文真實性並無爭執（本院9805
    05準備程序筆錄第2、8、10頁），依上開說明，本案卷內相
    關監聽譯文應有證據能力。
貳、事實認定
一、關於戊○○部分（附表一之1 、5 、7 部分）
    被告於警詢中承認證人戊○○有來向其要過三次海洛因，每
    次0.45公克（俗稱8-1 或8 分之1 ），惟辯稱按理每次應收
    3000元；惟其前後共收2000元而已（偵卷第13頁）；於偵查
    中承認證人戊○○有至其住處要毒品，惟其並未交付毒品等
    語（偵卷第274、276頁）；於本院聲請羈押審查庭時，承認
    證人戊○○有來向其要過三次海洛因，每次要2500元至3000
    元；惟辯稱證人都未給錢（本院98年度聲羈字第5號卷第7頁
    ）；於移審訊問庭中並未否認交付證人戊○○毒品，僅否認
    有收證人戊○○之錢（本院980424訊問筆錄第2 頁）；於審
    判中承認證人戊○○有於98年10月20日及28日兩度至其住處
    要毒品，惟其並未交付證人任何毒品；證人戊○○有於同月
    30日至其住處要毒品，惟其只交付一小包約0.45公克海洛因
    ，只收1000元，並非收取3000元，實係折價交付，並未賺取
    差價，因為該包市價約在2000元至2500元之間（980505準備
    程序筆錄第2頁）。然則，觀之證人戊○○以其所使用之000
    0000000行動電話門號，與被告所使用之0000000000 行動電
    話門號，於97年10月20日18時4 分之通話內容，係要求被告
    幫其「留一個8-1」，而同日下午22時9分之通話內容，即為
    證人戊○○告知被告已到達被告家門口；又於97年10月28日
    15時34分之通話內容，亦為要求被告幫其「準備一個8-1 」
    ，而同日15時49分之通話內容亦為戊○○告知被告已到達被
    告家門口；復於97年10月30日22時40分之通話內容，亦為要
    求被告幫其「留一個8-1」，並於同日23時4分戊○○告知被
    告已到達被告家門口等語，有通訊監察譯文附卷可憑（偵卷
    27頁），足證被告確曾於97年10月20日、97年10月28日及97
    年10月30日，允諾給予證人戊○○八分之一之海洛因，而證
    人戊○○均於當天抵達被告住所；再自證人戊○○先向被告
    詢問購賣海洛因之數量，而至證人戊○○到達被告住所，其
    間相距僅各4 小時、15分、24分，應可認定證人戊○○係以
    取得海洛因為目的而至被告住所，則衡諸常情，除有特殊因
    素外，被告應會依證人戊○○之要求而交付海洛因；雖然證
    人戊○○於審判中到庭具結後證稱：其有於98年10月20日及
    28日兩度至被告之住處要毒品，惟被告並未交付毒品；其亦
    有於同月30日至被告之住處要毒品，惟被告只交付一小包0.
    45公克即「八分之一」之海洛因，只收1000元，並未賺取差
    價，因為該包市價約在3000元至4000元之間云云（980707審
    判筆錄第5-8 頁）。但是，被告既於警詢時承認交付毒品，
    亦於本院羈押審查庭承認交付毒品，於本院移審訊問庭並不
    否認交付毒品，可見被告與證人戊○○有關20日及28日兩度
    未交付毒品之供述及證言，俱非事實，並不可信，從而其二
    人供稱30日之毒品只收1000元云云，應屬串證之詞，自亦不
    可信，無從引為有利被告事實之認定基礎。尤有進者，證人
    之證言於審理中，通常較偵查時更有受污染串證之可能，證
    人戊○○與被告相識甚久，已據彼等供明（本院980707審理
    筆錄第4頁)，或為維護被告，刻意為有利於被告證詞之情形
    ，亦與常情相符，自難逕以其於本院審理中翻異前詞，即遽
    為被告有利事實之認定，故應以證人戊○○先前於偵查中之
    證述內容較為可採。申言之，被告確有三次以3000元之代價
    ，販賣一小包海洛因給證人戊○○之事實，業據證人戊○○
    於警詢中證明屬實（偵卷128- 130頁），並於偵查中具結後
    證述無訛（偵卷133、134頁），且有通聯譯文在卷可稽（偵
    卷131 頁）。準此，可見被告所辯係避重就輕之詞，不足採
    信。因此，被告對於收費部分，所供既有不一，此部分自應
    以證人在警詢及偵查中一致之證述為準，認定被告係每次收
    費3000元無訛。綜上各節，被告所辯不足採信，其此部分之
    犯行洵堪認定。
二、關於丙○○部分（附表一之2、3、4、6、8、9、10、11、12
    及附表二之3部分）
    被告於警詢時承認其對證人丙○○所說「處理」海洛因，就
    是其拿海洛因給證人丙○○，而證人丙○○交付金錢之意（
    偵卷第13頁）；於偵查中供稱其並非每次都有給證人丙○○
    海洛因，若有給也是比市價低一點，例如半錢約市價一萬元
    ，其只收8000元（偵卷274 頁）；於本院移審訊問庭中承認
    有收到證人丙○○之錢，惟其只收本錢，並未賺取差價（本
    院980424訊問筆錄第2 頁）；於本院準備程序中承認交付毒
    品給證人丙○○，惟辯稱：編號２、３、４、６四次實乃一
    次交易，其一次交付半錢之海洛因，價格為9000元，證人丙○○是分四次交付金錢；編號８、９、10三次實乃一次交易
    ，其交付毒品給證人丙○○，價格9000元，惟證人丙○○並
    未付錢，後來才給2000元，尚欠7000元；編號11、12二次也
    是一次交易，其一次交付半錢海洛因給人證人丙○○，價格
    也是9000元，丙○○交付其9500元，9000元是本次交易價格
    ，另500元清償上次所欠7000元，尚欠6500百元云云（98050
    5準備程序筆錄第2、3 頁）。然則，被告確有九次以3000元
    之代價，販賣一小包海洛因給證人丙○○，並有一次轉讓一
    小包海洛因給證人丙○○之事實，業據證人丙○○於警詢中
    證明屬實（偵卷139-143 頁），並於偵查中具結後證述無訛
    （偵卷154、155頁），更於審判中具結後證實明確（980707
    審判筆錄第10-12頁），且有通聯譯文在卷可稽（偵卷146-1
    50頁）。何況，證人丙○○於偵查中及本院審理中具結後證
    稱：其係以0000000000行動電話門號與被告所使用之000000
    0000行動電話門號聯絡，於附表編號2 、3、4、6、8 、9、
    10、11、12所載之時間、地點，共有9 次向被告購買海洛因
    ，並均交付毒品，但被告所收之價錢較市價低很多，數量及
    價格均如同附表所示等語（偵卷153- 156頁、本院980707審
    判筆錄12-15頁）；再者，丙○○曾分別於97年10月21日9時
    31分許（如附表一之2 ）、97年10月26日10時37分許（如附
    表一之3）、97年10月28日9時38分許（如附表一之4 ）、97
    年10月30日9時11分許（如附表一之6）、97年11月1日9時48
    分許（如附表一之8）、97年11月2日10時19分許（如附表一
    之9）、97年11月4日9時6分許（如附表一之10）、97年11月
    7日9時56分許（如附表一之11）、97年11月10日22時33分許
    （如附表一之12），以其行動電話門號0000000000號與被告
    所使用之0000000000行動電話門號通話聯繫購買毒品事宜，
    亦有通訊監察譯文附卷可憑（偵卷14 6-150頁）。準此，已
    見被告所辯係避重就輕之詞，不足採信。其次，98年11月4
    日、7 日、10日，被告交付證人丙○○兩小包海洛因，原來
    價格為6000元，被告僅以5500元成交一節，因其交易係多次
    ，且僅稍微折價，在行為評價上仍屬販賣行為，尚不足以將
    之評價為轉讓行為；何況，亦看不出有何係數次交易實係一
    次交易之情形。被告所辯自係避重就輕之詞，不足以採信，
    從而其此部分之犯行洵堪認定。至於證人丙○○於本院審判
    中到庭具結後證稱：編號２及12，其未拿到毒品云云（9807
    07審判筆錄第10頁），在交互詰問中立即更正為兩次皆有成
    交，只是編號12尚未付錢（同筆錄第11、12頁），併予指明
    。
三、關於丁○○部分（附表一之13及附表二之10部分）
    被告於警詢中承認其有答應每天免費提供證人丁○○海洛因
    施用（偵卷第12頁）；被告於偵查中承認其有每天免費提供
    證人丁○○海洛因0.15公克施用（偵卷第82、274 頁）；於
    本院聲請羈押審查庭時，承認證人丁○○於98年1 月8 日，
    有向其拿取海洛因一小包；惟否認有於97年11月24日販賣海
    洛因給證人丁○○（本院98年度聲羈字第5 號卷第6 、7 頁
    ）；於移審訊問庭中並未否認97年11月24日有收到證人丁○○之錢，惟承認98年1 月8 日有交付證人丁○○毒品，惟仍
    未收錢（本院980424訊問筆錄第2 頁）；於審判中承認有於
    98年11月24日交付海洛因給證人丁○○；惟數量及價格已經
    忘記，只知是低於市價（980505準備程序筆錄第3 頁）。經
    查：98年1月8日之轉讓海洛因部分，業據被告坦承不諱，核
    興證人丁○○於警詢、偵查中及審判中所證述之情節相符，
    並有監聽譯文在卷可稽。其次，97年11月24日販賣海洛因部
    分，證人丁○○於警詢時證稱其向被告以2000元購買海洛因
    一小包，被告給得多一點（八分之一錢）；於偵查中亦為相
    同之證述（偵卷93頁）；於審判中更為相同之證述（980624
    審判筆錄第4、5頁）；準此，可見被告於98年11月24日，確
    有以2000元之價格，販賣海洛因一小包給證人丁○○無訛。
    如前所述，因其交易與他人之交易係多次，
    本件僅係稍微折價，在行為評價上仍屬販賣行為，尚不足以
    將之評價為轉讓行為。被告所辯自係避重就輕之詞，不足以
    採信，從而其此部分之犯行洵堪認定。
四、關於王文婷部分（附表二之1、2、4、5、6、7、8、9部分）
    被告於警詢中承認其有答應免費提供證人王文婷海洛因施用
    （偵卷第10頁）；於偵查中承認其有無償提供證人王文婷海
    洛因使用（偵卷第82、274 頁）；於本院聲請羈押審查庭時
    ，承認無償提供證人王文婷使用（本院98聲羈字第5 號卷第
    7 頁）；於本院移審訊問庭時，更承認有提供毒品供證人王
    文婷使用9 次（本院980424訊問筆錄第2 頁）；於本院準備
    程序中，亦承認有提供毒品供證人王文婷使用8 次（本院98
    0505訊問筆錄第3 頁）；核與證人王文婷於警詢時及偵查中
    證述被告免費提供其海洛因使用（偵卷102-104、118 、119
    頁）之情節相符，並有監聽譯文在卷可稽（偵卷107- 112頁
    ）。可見被告之自白與事實相符，可以採信。其此部分之犯
    行洵堪認定。
、法律適用
一、所犯罪名
    核被告所為，其於附表一所示之時間、地點，販賣海洛因予
    戊○○、丙○○及丁○○部分，係犯毒品危害防制條例第4
    條第1 項之販賣第一級毒品罪；其於附表二所示之時間、地
    點，轉讓海洛因予王文婷及丁○○部分，係犯毒品危害防制
    條例第8 條第1 項之轉讓第一級毒品罪。
二、比較新舊法
１、法律修正
    被告行為後法律有變更，依刑法第2 條第1 項之規定，必須
    比較新舊法。申言之，毒品危害防制條例修正第4 條於98年
    5 月20日以華總一義字第09800125141 號公布施行，新法第
    4 條規定：「製造、運輸、販賣第一級毒品者，處死刑或無
    期徒刑；處無期徒刑者，得併科新台幣二千萬元以下罰金。
    製造、運輸、販賣第二級毒品者，處無期徒刑或七年以上有
    期徒刑，得併科新台幣一千萬元以下罰金。製造、運輸、販
    賣第三級毒品者，處五年以上有期徒刑，得併科新台幣七百
    萬元以下罰金。製造、運輸、販賣第四級毒品者，處三年以
    上十年以下有期徒刑，得併科新台幣三百萬元以下罰金。製
    造、運輸、販賣專供製造或施用毒品之器具者，處一年以上
    七年以下有期徒刑，得併科新台幣一百萬元以下罰金。前五
    項之未遂犯罰之。」而舊法第4 條規定：「製造、運輸、販
    賣第1 級毒品者，處死刑或無期徒刑；處無期徒刑者，得併
    科新台幣一千萬元以下罰金。製造、運輸、販賣第二級毒品
    者，處無期徒刑或七年以上有期徒刑，得併科新台幣七百萬
    元以下罰金。製造、運輸、販賣第三級毒品者，處五年以上
    有期徒刑，得併科新台幣五百萬元以下罰金。製造、運輸、
    販賣第四級毒品者，處三年以上十年以下有期徒刑，得併科
    新台幣三百萬元以下罰金。製造、運輸、販賣專供製造或施
    用毒品之器具者，處一年以上七年以下有期徒刑，得併科新
    台幣一百萬元以下罰金。前五項之未遂犯罰之。」以舊法有
    利於被告。新法第8 條規定：「轉讓第一級毒品者，處一年
    以上七年以下有期徒刑，得併科新台幣一百萬元以下罰金。
    轉讓第二級毒品者，處六月以上五年以下有期徒刑，得併科
    新台幣七十萬元以下罰金。轉讓第三級毒品者，處三年以下
    有期徒刑，得併科新台幣三十萬元以下罰金。轉讓第四級毒
    品者，處一年以下有期徒刑，得併科新台幣十萬元以下罰金
    。前四項之未遂犯罰之。轉讓毒品達一定數量者，加重其刑
    至二分之一，其標準由行政院定之。」舊法第8 條規定：「
    轉讓第一級毒品者，處一年以上七年以下有期徒刑，得併科
    新台幣一百萬元以下罰金。轉讓第二級毒品者，處六月以上
    五年以下有期徒刑，得併科新台幣七十萬元以下罰金。轉讓
    第三級毒品者，處三年以下有期徒刑，得併科新台幣三十萬
    元以下罰金。轉讓第四級毒品者，處一年以下有期徒刑，得
    併科新台幣十萬元以下罰金。前四項之未遂犯罰之。轉讓毒
    品達一定數量者，加重其刑至二分之一，其標準由行政院定
    之。」兩者並無不同。經比較修正前後關於罰金刑之規定，
    固以修正前法律，較有利於行為人；然則，毒品危害防制條
    例修正第17條規定：「犯第4 條至第8 條、第10條或第11條
    之罪，供出毒品來源，因而查獲其他正犯或共犯者，減輕或
    免除其刑。犯第4 條至第8 條之罪於偵查及審判中均自白者
    ，減輕其刑。」而舊法第17條規定：「犯第4 條第1 項至第
    4 項、第5 條第1 項至第4 項前段、第6 條第1 項至第4 項
    、第7 條第1 項至第4 項、第8 條第1 項至第4 項、第10條
    或第11條第1 項、第2 項之罪，供出毒品來源，因而破獲者
    ，得減輕其刑。」經比較新舊法結果，以新法第17條第1 項
    規定，對被告有利。
２、本案情形
    因此，綜合適用修正前後有關罪刑之整體規定加以比較，修
    正後規定顯較修正前規定對被告有利，依現行即修正後刑法
    第2 條第1 項前段之規定，應「整體」適用修正後毒品危害
    防制條例之規定（台灣高等法院98年度上重訴字第28號判決
    參照）。
三、吸收關係
    被告持有第一級毒品海洛因之低度行為，應為販賣及轉讓第
    一級毒品之高度行為所吸收，不另論罪。
四、數量規定
１、法律規定
    按毒品危害防制條例第8 條第6 項明定：「轉讓毒品達一定
    數量者，加重其刑至二分之一，其標準由行政院定之。」第
    11條第4 項明定：「持有毒品達一定數量者，加重其刑至二
    分之一，其標準由行政院定之。」行政院遂於93年1 月7 日
    訂定發布「轉讓持有毒品加重其刑之數量標準」，其第2 條
    規定：「轉讓、持有毒品達一定數量者，加重其刑至二分之
    一，其標準如下：一、第一級毒品：淨重五公克以上；二、
    第二級毒品：淨重十公克以上」。然則，觀之毒品危害防制
    條例第11條第4 項之立法理由稱：「在實務上，單純持有毒
    品達一定數量者，與意圖販賣而持有毒品之間常難以區別判
    斷，如僅因主觀意圖不同而適用不同構成要件，致刑責有重
    大差距，實有失衡平，爰增列第六項，規定持有毒品達一定
    數量者，加重其刑至二分之一。至其一定數量之標準，則由
    行政院定之，以應實際需要。」由此可見立法者僅係針對單
    純持有毒品達一定數量者加重刑責，並未涵蓋因施用而持有
    毒品之情形。次按修正毒品危害防制條例第8 條第6 項規定
    ：「轉讓毒品達一定數量者，加重其刑至二分之一，其標準
    由行政院定之。」行政院據此訂定發布「轉讓持有毒品加重
    其刑之數量標準」，其中第2 條規定：「轉讓毒品達一定數
    量者，加重其刑至二分之一，其標準如下：一、第一級毒品
    ：淨重五公克以上。二、第二級毒品：淨重十公克以上。三
    、第三級毒品：淨重二十公克以上。四、第四級毒品：淨重
    二十公克以上。前項所稱淨重，指除去包裝後之毒品重量。
    其第3 條規定：「本標準自中華民國九十八年十一月二十日
    施行。」
２、本案情形
    經比較新舊法結果，以舊法規定有利於被告；就被告個案而
    言，並無輕重之問題，應依上開「整體」適用原則，一併適
    用新規定；然則，在一罪一罰原則之下，所謂轉讓數量，當
    然指一次轉讓之數量，並非指被告數罪併罰後之轉讓數量之
    總合。因此，觀之附表二各次所轉讓之量刑均屬微量，自無
    上開加重其刑規定之適用。
五、累犯
１、應予加重
    被告曾受如事實欄所載之徒刑執行完畢，此有台灣高等法院
    被告前案紀錄表供參，其受徒刑之執行完畢，再為附表二所
    示之犯行，係於五年以內故意再犯有期徒刑以上之罪，均為
    累犯，應予加重其刑。
２、不得加重
    被告所為附表一所示之犯行，固係於前所受徒刑執行完畢後
    五年內所為，均為累犯，原應依上開規定加重其刑，惟因販
    賣第一級毒品罪之法定刑為死刑或無期徒刑，依刑法第64條
    第1項及第65條第1項之規定，均不得加重，故就被告所為如
    附表一之犯行，即均不予加重其刑。
３、立法問題
    被告之品行，乃量刑考量情狀之一。法官在量刑時，對於素
    行不良者，依刑法第57條第6 款之規定，自然有所斟酌，是
    為道德上之自然加重；刑法再有累犯之設，不過立法者強迫
    司法者「應」加重其刑而已，是為法律上之強迫加重。然則
    ，被告就其前次犯罪行為已受有期徒刑之執行，其責任已經
    抵償，若再將其前次犯罪行為納入本次犯罪行為而一併評價
    ，再予加重其刑，就其所加重部分，實係將前次已受責任抵
    償之行為再次非難，顯然違背雙重處罰禁止原則，將使被告
    受到不平等之待遇。因此，累犯之制度是否違背憲法平等原
    則，已堪質疑。何況，出獄而再犯，可見監獄教化不彰，監
    獄教化不彰而怪罪被告，反而以不利益加之其身，又豈合國
    民主權之原理？申言之，司法者自會考量加重，立法者之強
    迫加重，並無必要。德國刑法於1986年廢除累犯之規定，其
    故在此，值得立法者深思。何況，若被告素行不良，法院在
    量刑時，本會一併斟酌加重其刑，惟因累犯規定係必加其刑
    ，並非得加其刑，法院不得不仔細閱讀其前科表，以資判斷
    ；而被告之檢方及院方前科表，常有數十張之多，法官常需
    耗費不少時間，始能得出其係為累犯之結論，事實上，其為
    累犯與否，在量刑上影響微小，只因法律規定不當而消耗法
    官之精神，浪費法官之精力，造成法官之疲憊，間接影響當
    事人之權益，尤其值得立法者深思！
六、減刑規定
１、法律規定
    毒品危害防制條例修正第17條規定：「犯第4 條至第8 條、
    第10條或第11條之罪，供出毒品來源，因而查獲其他正犯或
    共犯者，減輕或免除其刑。犯第4 條至第8 條之罪於偵查及
    審判中均自白者，減輕其刑。」
２、本案情形
Ａ、供出來源之減刑
    經查：被告於警詢及偵查中，即已坦承其所持有之海洛因係
    向綽號「崁仔」之己○○所購得，且亦供出己○○之聯絡電
    話供警方查緝，警方即循其提供之線索於98年3 月12日查獲
    己○○到案，移送台灣基隆地方法院檢察署偵辦中，有基隆
    市警察局98年5 月15日基警刑大偵三字第0980012770號函附
    卷可稽，故被告所為之犯行即附表一及附表二部分，本院認
    應依前開規定而減輕其刑。
Ｂ、始終自白之減刑
    就附表一之販賣毒品部分，被告係避重就輕，於偵查及審判
    中皆未自白，自無從依此規定而減輕其刑。惟就附表二之轉
    讓毒品部分，被告於偵查及審判中均坦承犯罪，自白犯行，
    自應遞減其刑。
七、酌減其刑
１、法律規定
    按刑法第59條規定，犯罪之情狀顯可憫恕，認科以最低度刑
    仍嫌過重者，得酌量減輕其刑。該條乃立法時所設定有限度
    之立法權授與或讓與，用以調和個案，以符合平均正義。適
    用之，並無違背權力分立原則，亦無侵害立法權之虞。該條
    之所謂「情狀」，包括法官量刑時所應考量之各種情狀。雖
    有謂該條所謂可憫恕者，必須客觀上值得同情，量處最低度
    刑仍嫌過重者，始足當之；然則，較輕責任之行為而將受重
    刑處罰，如非情輕法重，何謂情輕法重？如非可憫恕，何謂
    可憫恕？何況，若有情輕法重之情形，裁判時本有刑法第59
    條酌量減輕其刑之適用，亦經司法院大法官會議以釋字第26
    3 號而解釋在案。個案是否情輕法重，法官固有斟酌權，惟
    若斟酌結果確是情輕法重，適用該條減刑即是義務，並非裁
    量權。如同量刑一般，在法定刑範圍內，固是法官之裁量權
    ，惟斟酌結果，輕所當重，輕所當輕，使被告得到符合罪責
    之刑罰，其刑度之量定即是法官之義務，並非裁量權，蓋依
    罪刑相當原則，被告並無接受額外或過量處罰之義務。何況
    ，依人性尊嚴原則，尊重及保障人性尊嚴，乃行政、立法、
    司法之機關之義務，並非權利。量刑如應適用刑法第59條而
    不適用，乃法官違背憲法義務。其判決乃合法而違憲之判決
    。再者，最高法院亦認「適用第五十九條酌量減輕其刑時，
    並不排除第五十七條所列舉十款事由之審酌」（最高法院70
    年5 月16日70年度第6 次刑事庭長會議決議參照）。觀之刑
    法第57條已將「犯罪所生之危險或損害」一項列於第9 款，
    則其危險或實害之判別即屬重要。
２、本案情形
    就個人法益之觀察，被告販賣毒品，並未直接侵害他人之身
    體法益，而係僅對他人身體法益產生危險，為身體法益之危
    險犯，並非實害犯。觀之刑法第277 條第1 項傷害罪之實害
    犯，僅係三年以下有期徒刑、拘役或一千元以下罰金。惟販
    賣第一級毒品罪，依毒品危害防制條例第4 條第1 項之規定
    ，係死刑或刑期無刑，並無有期徒刑可供選擇。對比之下，
    其輕重失衡已然可見。其次，依刑法第64條第2 項規定：「
    死刑減輕者，為無期徒刑。」第65條第2 項規：「無期徒刑
    減輕者，為二十年以下十五年以上有期徒刑。」被告雖有供
    出來源之減刑適用，其販賣第一級毒品罪經減刑後，仍須判
    處15年以上有期徒刑。就其販賣之數量屬於微量以觀，仍不
    免情輕法重之情形。本院認為就附表一部分，量處最低度刑
    仍嫌過重，自應依職權適用刑法第59條而酌量減輕其刑。
八、先加後減
    依刑法第71第1 項之規定，前述累犯之加重（附表一及附表
    二）、供出來源之減輕（附表一及附表二）、始終自白之減
    輕（附表二）及刑法第59條之酌減其刑（附表一），均應先
    加後減之，而其減刑部分，附表一及附表二，均應遞減其刑
    。其結果，由於刑法第64條第1 項規定「死刑不得加重」，
    65條第1 項規定「無期徒刑不得加重」，被告所犯附表一之
    販賣第一級毒品罪部分，無從加重，卻得減輕兩次；其所犯
    附表二轉讓第一級毒品罪部分，應加重一次，再行減輕兩次
    。
九、數罪併罰
１、法律規定
    按刑法於94年2 月2 日修正公布，於95年7 月1 日起施行，
    基於刑罰公平原則之考量，杜絕僥倖之犯罪心理，並避免易
    致鼓勵犯罪之誤解，修正後刑法已刪除第56條連續犯之規定
    ，行為人反覆實行之犯罪行為茍係在刑法修正施行後者，因
    法律之修正已生阻斷連續犯之法律效果，除認應合於接續犯
    、繼續犯、集合犯等實質上一罪關係而以一罪論處外，基於
    一罪一罰之刑罰公平性，自應併合處罰；所謂「集合犯」，
    係指立法者所制定之犯罪構成要件中，本即預定有數個同種
    類行為而反覆實行之犯罪而言，故是否集合犯之判斷，客觀
    上自應斟酌法律規範之本來意涵、實現該犯罪目的之必要手
    段、社會生活經驗中該犯罪必然反覆實行之常態及社會通念
    等，主觀上則視其反覆實施之行為是否出於行為人之一個犯
    意，並秉持刑罰公平原則，加以判斷之，而行為人多次販毒
    品之行為，未必皆出於行為人之一個犯意決定，故販賣毒品
    之罪，難認係集合犯之罪。又依刑法第56條修正理由之說明
    ，謂「對繼續犯同一罪名之罪者，均適用連續犯之規定論處
    ，不無鼓勵犯罪之嫌，亦使國家刑罰權之行使發生不合理之
    現象」、「基於連續犯原為數罪之本質及刑罰公平原則之考
    量，爰刪除有關連續犯之規定」等語，即係將本應各自獨立
    評價之數罪，回歸本來就應賦予複數法律效果之原貌，因此
    ，就刑法修正施行後多次販賣毒品之犯行，採一罪一罰，始
    符合立法本旨（最高法院96年度台上字第7052號判決可資參
    照）。
２、本案情形
    經查：被告所為如附表所示各次販賣及轉讓毒品之犯行，均
    係在刑法修正施行後所為，且販賣及轉讓之時間甚或相隔數
    日，難認係在密切接近之時、地，分數個舉動以接續或反覆
    施行之行為，與接續犯之概念不合，參酌上開所述，即應論
    以數罪，再予以分論併罰而定其執行刑。
３、立法問題
    法官在個案量刑時，其所宣告之刑係罪刑相當之量刑結果，
    惟刑法第51條數罪併罰之制度，卻規定應定執行刑，此項立
    法使得法官原本宣告其與責任相當之刑罰，遭到打折。因此
    ，除有期徒刑之併罰之外，此項規定自以刪除為妥，立法應
    注意及之。
Ａ、就死刑及無期徒刑而言
    就死刑及無期徒刑而言，依刑法第51條第1 款至第4 款之規
    定，宣告多數死刑者，執行其一；宣告之最重刑為死刑者，
    不執行他刑；宣告多數無期徒刑者，執行其一；宣告之最重
    刑為無期徒刑者，不執行他刑。此種情形，乃性質上無法併
    為執行之故。然則，性質上無法併為執行部分，執行檢察官
    事實上不予執行即可，原不必在立法上明文免其執行之義務
    ；否則，將置法院之宣告刑於何地？亦即法院之宣告刑又有
    何意義？申言之，法院宣告死刑或無期徒刑者，必因其罪責
    深重，法院宣告多數死刑或無期徒刑者，必因其罪責更為深
    重；若實際無法執行，也是無可奈何；惟在法律上規定只能
    執行其一，等於免除其他部分之罪刑，對被害人而言，真是
    情何以堪？如此，此項立法又有何意義？
Ｂ、就有期徒刑而言，
ａ、就報應之刑罰理論觀之
    依刑法第51條第5 款之規定，「宣告多數有期徒刑者，於各
    刑中之最長期以上，各刑期合併之刑期以下，定其刑期」，
    亦即在定其執行刑時，將減去若干徒刑。此項立法使得法官
    原本宣告其與責任相當之刑罰，遭到打折，如何謂之符合正
    義之制度？觀之同條第九款，從刑之沒收既得併執行之，何
    以主刑之徒刑、拘役或罰金必須打折執行？何況，在重罪之
    定執行刑，其所減去之刑將以年計，如何謂之符合公平正義
    之原則？尤有進者，若二個以上之重罪，均宣告法定最低刑
    ，則定執行結果，將低於法定刑，不合立法最低刑之要求，
    根本不合立法上之罪刑相當原則。
ｂ、就個別預防之刑罰理論觀之
    依教育刑之「同時教化原則」觀之，有期徒刑之定執行即有
    其必要性。所謂個別預防，即監獄之執行係報應理論之責任
    抵償，被告在執行中，經由自己之悔罪與監獄之教化，得以
    再社會化，而回歸社會。為此而有行刑累進處遇（例如善時
    制）及假釋之規定。茲以被告犯殺人罪及強盜罪為例，若其
    殺人罪經宣告有期徒刑十年，強盜罪經宣告有期徒刑五年；
    在理論上，十年使其殺人行為罪刑相當，五年使其強盜行為
    罪相當。惟在實際上，既要同時執行，當被告在悔罪時，係
    同時就殺人罪及強盜罪而為之，而監獄在教化時，亦同時就
    殺人罪及強盜罪而為之，亦即被告之同時悛悔加之監獄之同
    時教化，共同促成被告之再社會化。因此，就有期徒刑而言
    ，定其執行刑即有刑罰理論之根據。惟司法實務基於罪刑相
    當之觀點，習慣上僅減少一點刑期，未曾減得太多。
Ｃ、就拘役而言，
    所謂拘役，顧名思義，是指抓來勞役，屬於強制工作，具有
    保安處分之性質，是故監獄行刑法第2 條第2 項規定「處拘
    役者應與處徒刑者分別監禁」。在刑罰種類中，拘役一項並
    無教化功能，乃不具實益之刑罰種類，立法上以廢除為宜，
    以資符合自由刑單一化之要求；6 月以下之短期自由刑，既
    難有教化作用，又易使受刑人感染惡習，除非被告有受其執
    行之特殊必要，否則尚無宣告之必要；如其宣告，應以緩刑
    或易科罰金而調和之，何況是拘役！因此，若要留存拘役，
    亦以改為保安處分為宜。然則，我國立法上不但保留拘役，
    而且比照有期徒刑之規定，應定執行刑，實無必要。觀之94
    年2 月2 日修正公布而於95年7 月1 日施行之刑法，其51條
    第10款增但書「應執行者為三年以上有期徒刑與拘役者，不
    執行拘役」，可見立法者業已明白有期徒刑與拘役之不同，
    已經執行一定期間之有期徒刑者，即無執行拘役之必要。
Ｄ、就罰金而言
    罰金雖為列為主刑之一，惟其本質類似行政罰鍰，又不發生
    監獄教化之問題，併為執行即可，原無定其執行刑之必要。
    然則，我國立法卻比照有期徒刑之規定，應定其執行刑，實
    無必要。
肆、違憲審查
一、憲法原則
１、人性尊嚴原則
    其次，德國基本法第一條第一項規定：「人性尊嚴不可侵犯
    。尊重及保護人性尊嚴，乃所有國家權力機構之義務。」依
    據國民主權原理，國民是國家主人，其人性尊嚴不可侵犯。
    在法律限度內，所有人類應有之尊嚴，皆應受到尊重，不得
    排斥或輕視之。尊重及保護其人性尊嚴，實係行政、立法、
    司法機關之義務，並非其等機關之裁量權。就刑事立法而言
    ，若無法益侵害或法益危險之行為而予以犯罪化，或較輕責
    任之行為而賦予重刑罰之處罰，即是違背人性尊嚴原則，而
    為違憲之立法。申言之，不應犯罪化而予以犯罪化，不應重
    刑化而賦予重刑罰，即是違背人性尊嚴原則。一言以蔽之，
    前者乃不應罰而罰之，後者乃不應重而重之，使得國民受到
    不應處罰之處罰，或是受到過重之處罰，皆是不合人性尊嚴
    原則。
２、比例原則
    按一般認為比例原則之內涵，係適當性原則、必要性原則及
    比例性原則三項。事實上，比例原則可分為二層次，其一須
    「適當」，其次須「相當」。就刑法而言，所謂適當，是指
    其犯罪化而處以刑罰為適當。所謂相當即不過量，所謂不過
    量乃指侵害最小，是指犯罪化後所賦予之刑罰種類為相當，
    為不過量，為侵害最小。因此，若要簡而言之，比例原則之
    必要性原則及比例性原則，可以合而為一，姑且名之曰相當
    性原則。若其犯罪化而犯以刑罰之立法並不適當，即是不合
    適當性原則，進而違背比例原則。若其犯罪化之立法適當，
    而其刑罰種類之賦予並不相當，即是不合相當性原則，進而
    無論其為過重或過輕，皆是違背比例原則之立法。申言之，
    罪得其刑，而刑當其罪，始得謂之符合比例原則。
３、法益原則
    據比例原則中之適當性原則之要求，國家刑罰權之行使，應
    限於必要之干預；能以其他手段而達成目的時，則應放棄刑
    罰。此謂之刑罰之「最後手段性」，亦即刑罰謙抑原則之表
    現。欲知其犯罪化之立法是否合乎適當性原則適當，必須求
    諸於法益原則。因此，比例原則中之「適當性原則」，可以
    導出刑事立法上之「法益原則」。申言之，刑事立法上之「
    法益原則」要求任何行為要加以犯罪化，必因其法益受到侵
    害或危險。蓋刑事立法之核心，在於其所保護之法益。刑法
    之任務，在於法益之保護。無法益保護，無刑法可言；亦即
    無法益受到侵害或危險，則無施以刑罰之必要。行為如未造
    成「法益侵害」或「法益危險」，則無將之犯罪化之必要。
    在法益侵害，為「實害犯」；在法益危險，為「危險犯」。
    再者，法益本身依其價值評價之強度，而呈現法益位階。生
    命、身體、自由、名譽、財產五者，按其順序，而高低位階
    化。生命法益最高，其次身體法益，其次自由法益，其次名
    譽法益，而財產法益最低。此五種傳統法益，稱之為「個人
    法益」。在個人法益以外之法益，即「超個人法益」或「一
    般法益」、「團體法益」、「整體法益」，亦必須其與個人
    法益具有關連性者，始得為刑法所保護之一般法益。所謂危
    險犯，亦即行為人之行為造成法益危險，尚未至法益侵害，
    亦立法予以犯罪化。以最高位階之生命法益言之，刑法之有
    預備殺人罪、預備放火罪、預備強盜罪、預備擄人勒贖罪，
    均因其行為已造成生命法益之危險；否則，各該罪即無設預
    備犯之必要。如係單純身體、自由、名譽、財產之法益危險
    行為，則未曾設預備犯而加以犯罪化。
４、罪刑相當原則
    在犯罪化之立法之後，其刑罰種類之賦予是否合乎行為之罪
    責，亦即是否罪刑相當，乃刑罰相當性之問題。申言之，欲
    知其犯罪化之立法是否合乎適當性原則適當，必須求於罪刑
    相當原則。因此，比例原則中之「適當性原則」，可以導出
    刑事立法上之「罪刑相當原則」。如前所述，就刑法而言，
    所謂相當即不過量，所謂不過量乃指侵害最小，是指犯罪化
    後所賦予之刑罰種類為相當，為不過量，為侵害最小。因此
    ，法定刑之刑罰種類及自由刑之刑度輕重，必須與其行為責
    任之輕重相當，亦即在具有相當性時，始得為該種刑罰之賦
    予或該級刑度之訂定。如此，其刑罰之賦予始為合乎「罪責
    原則」，使其罪責與刑罰得以相適應而具有相當性，亦即立
    法上之「罪刑相當原則」。若其犯罪化之立法適當，而其刑
    罰種類之賦予並不相當，即是違背「罪刑相當原則」，自然
    不合相當性原則，進而無論其為過重或過輕，皆是違背比例
    原則之立法。
二、販賣毒品罪
    製造、運輸、販賣或轉讓毒品之行為，不過對「身體」法益
    具有危險，對高位階之生命法益尚無直接危險，何以仍須加
    以犯罪化？蓋施用毒品者，其身體往往產生強烈耐藥性、依
    賴性和禁斷症狀，進而對疼痛感覺遲緩、呼吸被抑制、瞳孔
    收縮等；如持續濫用至中毒，或因呼吸衰竭，或因血壓降低
    而至休克死亡。其危及者係不特定多數人，並非少數人，亦
    即少量毒品即有大量危險，以是之故，立法將之犯罪化。惟
    依法益原則觀之，將製造、運輸、販賣或轉讓毒品行為犯罪
    化，係「危險犯」之立法，並非實害犯之立法，有防患於未
    然之意，其犯罪化之立法自亦有據，並符合法益原則、比例
    原則及人性尊嚴原則，未違背憲法。
２、刑之審查
    然則，製造、運輸之後，必以販賣或轉讓為最後目的，而販
    賣或轉讓毒品乃必須買受者自願配合，亦即需要相對人協力
    始得完成之行為。因此，即便應予重罰，充其量只能依罪刑
    相當原則而比例加重，處以自由刑即為已足，不應有剝奪其
    生命法益之相對死刑以及使之永久隔離社會之無期徒刑！觀
    之24年施行之刑法，其第257 條第2 項之販賣或運輸海洛因
    罪之刑罰，不過3 年以上10年以下有期徒刑而已，對於轉讓
    行為尚且不罰自明；乃44年施行之肅清煙毒條例，其第5 條
    第1 項製造、運輸、販賣毒品罪之刑罰，竟為唯一死刑；遲
    至81年修法時，始改為死刑或無期徒刑。未料，87年公布施
    行之毒品危害防制條例沿之，仍為死刑與無期徒刑。死刑或
    無期徒刑之刑罰所欲保護者，竟是身體法益，並非生命法益
    ；其所欲防止者，竟是法益危險行為，並非法益實害行為。
    相形之下，可知以死刑或無期徒刑而處罰製造、運輸或販賣
    毒品之行為，不合法益原則甚明。申言之，本罪最高止於有
    期徒刑已足，原不須處以無期徒刑，更不須處以死刑。何況
    ，如前所述，就個人法益之觀察，被告販賣毒品，並未直接
    侵害他人之身體法益，而係僅對他人身體法益產生危險，為
    身體法益之危險犯，並非實害犯。觀之刑法第277 條第1 項
    傷害罪之實害犯，僅係3 年以下有期徒刑、拘役或一千元以
    下罰金。惟販賣第一級毒品罪，依毒品危害防制條例第4 條
    第1 項之規定，係死刑或刑期無刑，並無有期徒刑可供選擇
    。對比之下，其輕重失衡已然可見。因此，本條例第4 條第
    1 項之販賣第一級毒品罪，立法賦予死刑及無期徒刑，並無
    有期徒刑可供選擇，乃違背罪刑相當原則之立法，不合比例
    不當得利，自然違背人性尊嚴原則，乃違憲之立法。簡而之
    言，本罪犯罪化合憲，而其刑罰化則屬違憲。
三、轉讓毒品罪
１、罪之審查
    如前所述，製造、運輸、販賣或轉讓毒品之行為，不過對「
    身體」法益具有危險，對高位階之生命法益尚無直接危險，
    何以仍須加以犯罪化？蓋施用毒品者，其身體往往產生強烈
    耐藥性、依賴性和禁斷症狀，進而對疼痛感覺遲緩、呼吸被
    抑制、瞳孔收縮等；如持續濫用至中毒，或因呼吸衰竭，或
    因血壓降低而至休克死亡。其危及者係不特定多數人，並非
    少數人，亦即少量毒品即有大量危險，以是之故，立法將之
    犯罪化。惟依法益原則觀之，將製造、運輸、販賣或轉讓毒
    品行為犯罪化，係「危險犯」之立法，並非實害犯之立法，
    有防患於未然之意，其犯罪化之立法自亦有據，並符合法益
    原則、比例原則及人性尊嚴原則，未違背憲法。
２、刑之審查
    本條例第8 條第1 項規定：「轉讓第一級毒品者，處一年以
    上七年以下有期徒刑，得併科新台幣一百萬元以下罰金。」
    如前所述，就個人法益之觀察，被告轉讓毒品，並未直接侵
    害他人之身體法益，而係僅對他人身體法益產生危險，為身
    體法益之危險犯，並非實害犯。觀之刑法第277 條第1 項傷
    害罪之實害犯，僅係3 年以下有期徒刑、拘役或一千元以下
    罰金。惟轉讓第一級毒品罪，僅係有期徒刑且得併科罰金而
    已，其有期徒刑不過1 年以上7 以下，尚在可接受之範圍內
    ，屬於立法之自由裁量範疇，並符合罪刑相當原則、比例原
    則及人性尊嚴原則，未違背憲法。
伍、刑罰裁量
一、罪刑相當原則
１、自刑罰理論觀之
    就刑罰之報應理論言之，刑罰係以其具有痛苦性之本質，來
    均衡具有不法本質之犯罪，藉以衡平行為人之罪責，使行為
    人得因責任抵償而贖罪，而社會正義得以實現義，是故強調
    「刑罰之輕重應與罪責之輕重成比例」，是為司法上之罪刑
    相當原則。其報應之內容即為自由之剝奪，亦即有期徒刑之
    相加，而監獄即為執行報應之場所。再就特別預防理論言之
    ，受刑人之犯罪係社會化過程之障礙，應使其在監執行，以
    接受再教育而求其再社會化。復就一般預防理論觀之，以對
    受刑人之施以刑罰，作為威嚇他人之手段，不過刑罰之附帶
    作用，並非其主要目的。關於刑罰之目的，通常採取綜合理
    論，各國皆然；既有報應罪責，又有預防再犯，並有嚇阻他
    人犯罪之功能；惟報應理論所強調之「刑罰之輕重應與罪責
    之輕重成比例」，仍為刑罰裁量之基本原則；在死刑及真正
    無期徒刑，惟有在侵害生命法益之犯罪，單純依報應理論，
    其罪責已夠深重，不期待其再社會化時，始得於審判上宣告
    之；在死刑，更必須於「求其生而不得」時，始得為之；被
    告縱然侵害他人之生命法益，如求其生而可得時，亦不得宣
    告死刑，蓋死刑既稱之為極刑，如非極度之罪責，自不必處
    以極度之死刑。目前，我國係採取無期徒刑得適用假釋之制
    度，執行十五年後，即有假釋之機會，本質上類似長期徒刑
    ，並非真正無期徒刑。若被告接受自由刑之執行，以進行責
    任抵償，而在執行時能因己身之悛悔加之監獄之教化，仍有
    再社會化之可能，並無永久隔離於社會之必要，即不適合量
    處無期徒刑。
２、自憲法原則觀之
    依據前述人性尊嚴原則，「人性尊嚴不可侵犯。尊重及保護
    人性尊嚴，乃所有國家權力機構之義務。」在法律限度內，
    所有人類應有之尊嚴，皆應受到尊重，不得排斥或輕視之。
    尊重及保護其人性尊嚴，實係行政、立法、司法機關之義務
    ，並非其等機關之裁量權，已如前述。在被告之行為責任確
    定後，其刑罰種類之賦予或自由刑之量定，均應相當而不可
    過量，否則即是違背比例原則中之相當性原則，自然不合司
    法上之「罪刑相當原則」。因此，刑事司法上之「罪刑相當
    原則」要求法官在量刑時，應依法益之位階，重所當重，輕
    所當輕，必使罪得其刑而刑當其罪；不得重罪而輕判，或輕
    罪而重判；期使責任與刑罰得以相適應，而具有相當性。申
    言之，重犯罪賦予重刑罰，輕犯罪賦予輕刑罰，當重則重，
    當輕則輕，不應重其輕，亦不應輕其重，始得謂之符合罪刑
    相當原則。地藏十輪經（第三卷）云：「若犯重罪，應重治
    罰；若犯中罪，應中治罰；若犯輕罪，應輕治罰；令其慚愧
    ，懺悔所犯。」其此之謂也！
二、刑罰裁量
１、主刑裁量
    為此，本院：１、審酌被告之品行、生活狀況、智識程度、
    犯罪之動機、目的、犯罪所生之危害、犯後之態度等一切情
    狀之後，２、再斟酌拘役並無教化功能，乃不具實益之刑罰
    種類，立法上以廢除為宜，以資符合自由刑單一化之要求；
    六月以下之短期自由刑，既難有教化作用，又易使受刑人感
    染惡習，除非被告有受其執行之特殊必要，否則尚無宣告之
    必要；如其宣告，應以緩刑或易科罰金而調和之等情。３、
    再考慮該被告即是吸毒之被害人，而被告是否應施予刑罰並
    使之入監獄執行，應依刑罰理論及刑事政策而加以考量，斟
    酌重點在於被告有無執行剝奪其自由，並施以監獄之教化，
    以使其再社會化之必要性；使被害人入監執行並無法理可言
    度；４、其次審查刑罰之裁量，應考慮立法之精神。一般而
    言，立法所賦予之最重刑罰種類，例如殺人罪之死刑或竊盜
    罪之有期徒刑五年，乃準備給予未來此類型犯罪人之中之責
    任最高者使用；惟此種責任最高之情況，百不及一，並非常
    見；一般此類之犯罪，依統計學之數字，其分布類似金字塔
    型，責任輕者多，而責任重者少，是以在量刑統計上，低度
    量刑之情形甚為普遍。因此，就自由刑而言，除非是重大案
    件，否則，在一般案件，中度量刑已屬重判。在此類非真正
    之犯罪，量處最低度之自由刑，足以使其罪刑相當，又可以
    易科罰金而調和之等情；５、又衡量被告於偵查及審判中雖
    就販賣部分避重就輕，犯罪後之態度不佳；然就轉讓毒品部
    分則能坦承犯行，犯罪後之態度良好。何況，被告除毒品外
    ，並無其他前科，卷附台灣高等法院被告全國前案紀錄表記
    之甚明等情，本院在依累犯就附表二部分加重其刑之後，再
    就附表一及附表二部分，分別依上開減刑規定各減輕其刑二
    次，並認為量處低度之自由刑，足以使量刑趨近合理化，爰
    分別宣告之，以示儆懲，並就附表二部分諭知易科罰金之折
    算標準，再定其應執行之刑如主文第1 項所示，以期待被告
    從此遠離毒品。至於附表二部分之諭知易科罰金之折算標準
    ，係考慮該部分之一罪或全部若先行確定，檢察官即得據以
    執行，無庸再行聲請法院裁定之。
２、從刑裁量
Ａ、毒品
    按毒品危害防制條例第18條第1 項前段雖規定：「查獲之毒
    品及專供製造或施用毒品之器具，不問屬於犯人與否，均沒
    收銷毀之。」經查：98年1 月9 日查獲之海洛因14包（毛重
    27.1公克、淨重23.88 公克），經鑑驗結果均屬毒品危害防
    制條例所列管之第一級毒品海洛因，有卷附法務部調查局98
    年3 月6 日調科壹字第09823008160 號濫用藥物實驗室鑑定
    書1 紙可稽，屬於違禁物，乃查獲之毒品，不問屬於被告與
    否，依主刑從刑不可分原則，應併予宣告沒收。
Ｂ、其餘物品
    按犯毒品危害防制條例第4 條至第9 條之罪者，其供犯罪所
    用或因犯罪所得之財物，均沒收之，毒品危害防制條例第19
    條第1 項前段定有明文。其規定並無「不問屬於犯人與否沒
    收之」之詞句，自應仍有刑法第38條第1 項第3 款、第3 項
    前段之適用，即以屬於犯人所有者為限，始得沒收之。經查
    ：盛裝毒品所用之香煙盒、鐵盒各一個、皮爾卡登牌行動電
    話一支、0000000000號行動電話SIM 卡一張，均係被告所有
    並供販賣及轉讓毒品所用之物；販賣毒品所得共計40,000元
    （計算式：（3000Ｘ9）┼（5500Ｘ2）┼2,000 ），均應依
    上開規定之前段沒收之。
Ｃ、所得金額
    按犯毒品危害防制條例第4 條至第9 條之罪者，其供犯罪所
    用或因犯罪所得之財物，均沒收之；如全部或一部不能沒收
    時，追徵其價額或以財產抵償之，毒品危害防制條例第19條
    第1 項分別定有明文。上開條文所稱因犯罪所得之財物，以
    實際所得者為限，茍無所得或尚未取得者，自不得為沒收、
    追徵其價額或以財產抵償之諭知（最高法院95年台上字第54
    92號判決意旨參照），並採義務沒收主義，不問其中成本若
    干、利潤多少，均應全部諭知沒收。其次，該條所稱「追徵
    其價額」者，必限於所沒收之物為金錢以外之其他財物而無
    法沒收者，始應追徵其價額，使其繳納與原物相當之價額，
    如所得財物為金錢而無法沒收時，應以其財產抵償之，而不
    發生追徵價額之問題（最高法院93年台上字第2743號判決參
    照）。經查：被告係以如附表所示之價格而販賣及轉讓第一
    級毒品海洛因，前開販賣毒品所得共計4 萬元，雖未扣案，
    仍應宣告沒收；如全部或一部不能沒收時，應以其財產抵償
    之。
Ｄ、不得沒收之物
    至於分裝夾鏈袋1 批，非屬供本件轉讓及販賣毒品所用之物
    ，而裝該夾鏈袋之茶葉罐1 個，雖係被告所有，惟該夾鏈袋
    既非屬供本件犯罪之用，則該茶葉罐自亦非屬供本件犯罪所
    用之物，均不予宣告沒收。
陸、據上論斷
    應依刑事訴訟法第299 條第1 項前段、98年5 月20日修正毒
    品危害防制條例第4 條第1 項、第8 條第1 項、第17條、第
    18條第1 項、第19條第1 項、刑法第11條前段、第47條第1
    項、第59條、第41條第1 項前段、第38條第1 項第2 款、第
    51條第5 款而判決如主文。
本案經檢察官乙○○到庭執行職務。
中    華    民    國    98    年    12    月    31    日
                  刑事第二庭審判長法  官  陳  志  祥
                                  法  官  黃  梅  淑
                                  法  官  張  婷  妮
以上正本證明與原本無異。
如不服本判決，應於收受送達後10日內，向本院提出上訴狀，其
未敘述上訴理由者，並應於提起上訴後20日內，向本院補提理由
書，且須按他造當事人之人數附繕本，切勿逕送上級法院。
中    華    民    國    98    年    12    月    31    日
                            書記官  王  月  娥
附錄：
毒品危害防制條例第4條第1項：
製造、運輸、販賣第一級毒品者，處死刑或無期徒刑；處無期徒
刑者，得併科新台幣二千萬元以下罰金。
毒品危害防制條例第8條第1項：
轉讓第一級毒品者，處一年以上七年以下有期徒刑，得併科新台
幣一百萬元以下罰金。
附表一（販賣部分）：
┌──┬───┬───┬───┬───┬────┬───┬───┐
│編號│時間  │地點  │對象  │聯絡電│毒品價錢│所犯罪│宣告刑│
│    │      │      │      │話    │(新台幣)│名    │      │
│    │      │      │      │      │及數量  │      │      │
├──┼───┼───┼───┼───┼────┼───┼───┤
│ 1  │97.10.│基隆市│戊○○│091331│以3,000 │被告販│處有期│
│    │20.   │中正區│      │2244  │元之價格│賣第一│徒刑柒│
│    │22時09│豐稔街│      │      │販賣海洛│級毒品│年陸月│
│    │分    │65巷4 │      │      │因1 包( │，累犯│。    │
│    │      │號    │      │      │毛重0.45│。    │      │
│    │      │      │      │      │公克)   │      │      │
├──┼───┼───┼───┼───┼────┼───┼───┤
│ 2  │97.10.│基隆市│丙○○│091096│以3,000 │被告販│處有期│
│    │21.   │中正區│      │4661  │元之價格│賣第一│徒刑柒│
│    │9時31 │豐稔街│      │      │販賣海洛│級毒品│年陸月│
│    │分    │65巷4 │      │      │因1 包  │，累犯│。    │
│    │      │號    │      │      │        │      │      │
├──┼───┼───┼───┼───┼────┼───┼───┤
│ 3  │97.10.│基隆市│丙○○│091096│以3,000 │被告販│處有期│
│    │26.   │中正區│      │4661  │元之價格│賣第一│徒刑柒│
│    │10時37│豐稔街│      │      │販賣海洛│級毒品│年陸月│
│    │分    │65巷4 │      │      │因1 包  │，累犯│。    │
│    │      │號    │      │      │        │。    │      │
├──┼───┼───┼───┼───┼────┼───┼───┤
│ 4  │97.10.│基隆市│丙○○│091096│以3,000 │被告販│處有期│
│    │28.   │中正區│      │4661  │元之價格│賣第一│徒刑柒│
│    │9時38 │豐稔街│      │      │販賣海洛│級毒品│年陸月│
│    │分    │65巷4 │      │      │因1 包  │，累犯│。    │
│    │      │號    │      │      │        │。    │      │
├──┼───┼───┼───┼───┼────┼───┼───┤
│ 5  │97.10.│基隆市│戊○○│091331│以3,000 │被告販│處有期│
│    │28.   │中正區│      │2244  │元之價格│賣第一│徒刑柒│
│    │15時49│豐稔街│      │      │販賣海洛│級毒品│年陸月│
│    │分    │65巷4 │      │      │因1 包( │，累犯│。    │
│    │      │號    │      │      │毛重0.45│。    │      │
│    │      │      │      │      │公克)   │      │      │
├──┼───┼───┼───┼───┼────┼───┼───┤
│ 6  │97.10.│基隆市│丙○○│091096│以3,000 │被告販│處有期│
│    │30.   │中正區│      │4661  │元之價格│賣第一│徒刑柒│
│    │9時11 │豐稔街│      │      │販賣海洛│級毒品│年陸月│
│    │分    │65巷4 │      │      │因1 包  │，累犯│。    │
│    │      │號附近│      │      │        │。    │      │
│    │      │往基隆│      │      │        │      │      │
│    │      │方向之│      │      │        │      │      │
│    │      │公車站│      │      │        │      │      │
│    │      │牌    │      │      │        │      │      │
├──┼───┼───┼───┼───┼────┼───┼───┤
│ 7  │97.10.│基隆市│戊○○│091331│以3,000 │被告販│處有期│
│    │30.   │中正區│      │2244  │元之價格│賣第一│徒刑柒│
│    │23時04│豐稔街│      │      │販賣海洛│級毒品│年陸月│
│    │分    │65巷4 │      │      │因1 包( │，累犯│。    │
│    │      │號    │      │      │毛重0.45│。    │      │
│    │      │      │      │      │公克)   │      │      │
├──┼───┼───┼───┼───┼────┼───┼───┤
│ 8  │97.11.│基隆市│丙○○│091096│以3,000 │被告販│處有期│
│    │01.   │中正區│      │4661  │元之價格│賣第一│徒刑柒│
│    │9時48 │豐稔街│      │      │販賣海洛│級毒品│年陸月│
│    │分    │65巷4 │      │      │因1 包( │，累犯│。    │
│    │      │號    │      │      │尚未付款│。    │      │
│    │      │      │      │      │)       │      │      │
├──┼───┼───┼───┼───┼────┼───┼───┤
│ 9  │97.11.│基隆市│丙○○│091096│以3,000 │被告販│處有期│
│    │02.   │中正區│      │4661  │元之價格│賣第一│徒刑柒│
│    │10時19│豐稔街│      │      │販賣海洛│級毒品│年陸月│
│    │分    │65巷4 │      │      │因1 包( │，累犯│。    │
│    │      │號    │      │      │僅付97.1│。    │      │
│    │      │      │      │      │1.01之  │      │      │
│    │      │      │      │      │2,000 元│      │      │
│    │      │      │      │      │)       │      │      │
├──┼───┼───┼───┼───┼────┼───┼───┤
│ 10 │97.11.│基隆市│丙○○│091096│以5,500 │被告販│處有期│
│    │04.   │中正區│      │4661  │元之價格│賣第一│徒刑捌│
│    │9時6分│豐稔街│      │      │販賣海洛│級毒品│年。  │
│    │      │65巷4 │      │      │因2 包( │，累犯│      │
│    │      │號    │      │      │毛重2 個│。    │      │
│    │      │      │      │      │即2 份四│      │      │
│    │      │      │      │      │一)(連同│      │      │
│    │      │      │      │      │積欠之  │      │      │
│    │      │      │      │      │4,000 元│      │      │
│    │      │      │      │      │，共付  │      │      │
│    │      │      │      │      │9,500 元│      │      │
│    │      │      │      │      │)       │      │      │
├──┼───┼───┼───┼───┼────┼───┼───┤
│ 11 │97.11.│基隆市│丙○○│091096│以5,500 │被告販│處有期│
│    │07.   │中正區│      │4661  │元之價格│賣第一│徒刑捌│
│    │9時56 │豐稔街│      │      │販賣海洛│級毒品│年。  │
│    │分    │65巷4 │      │      │因2 包( │，累犯│      │
│    │      │號    │      │      │毛重2 個│。    │      │
│    │      │      │      │      │即2 份四│      │      │
│    │      │      │      │      │一)     │      │      │
├──┼───┼───┼───┼───┼────┼───┼───┤
│ 12 │97.11.│基隆市│丙○○│091096│以5,500 │被告販│處有期│
│    │10.   │中正區│      │4661  │元之價格│賣第一│徒刑捌│
│    │22時33│豐稔街│      │      │販賣海洛│級毒品│年。  │
│    │分    │65巷4 │      │      │因2 包( │，累犯│      │
│    │      │號    │      │      │毛重2 個│。    │      │
│    │      │      │      │      │即2 份四│      │      │
│    │      │      │      │      │一)(尚未│      │      │
│    │      │      │      │      │付款)   │      │      │
├──┼───┼───┼───┼───┼────┼───┼───┤
│ 13 │97.11.│基隆市│丁○○│(02)24│以2,000 │被告販│處有期│
│    │24.   │中正區│      │244196│元之價格│賣第一│徒刑柒│
│    │18時30│豐稔街│      │      │販賣海洛│級毒品│年陸月│
│    │分    │65巷4 │      │      │因1 包( │，累犯│。    │
│    │      │號    │      │      │毛重0.4 │。    │      │
│    │      │      │      │      │公克)   │      │      │
└──┴───┴───┴───┴───┴────┴───┴───┘
附表二（轉讓部分）：
┌──┬───┬───┬───┬───┬────┬───┬─────┐
│ 1  │97.10.│華帥飯│王文婷│092646│海洛因1 │被告轉│處有期徒刑│
│    │21.   │店    │ｐ10  │8200  │包 (毛重│讓第一│陸月；如易│
│    │5時47 │      │      │      │0.45公克│級毒品│科罰金，以│
│    │分    │      │      │      │)       │，累犯│新台幣一仟│
│    │      │      │      │      │        │      │元折算一日│
│    │      │      │      │      │        │      │。        │
├──┼───┼───┼───┼───┼────┼───┼─────┤
│ 2  │97.10 │基隆市│王文婷│092646│海洛因1 │被告轉│處有期徒刑│
│    │24.   │中正區│      │8200  │包 (毛重│讓第一│陸月；如易│
│    │7時許 │豐稔街│      │      │0.9公克)│級毒品│科罰金，以│
│    │      │65巷4 │      │      │        │，累犯│新台幣一仟│
│    │      │號    │      │      │        │。    │元折算一日│
│    │      │      │      │      │        │      │。        │
├──┼───┼───┼───┼───┼────┼───┼─────┤
│ 3  │97.10.│基隆市│丙○○│091096│施用海洛│被告轉│處有期徒刑│
│    │24.   │中正區│      │4661  │因1次之 │讓第一│陸月；如易│
│    │9時27 │豐稔街│      │      │分量    │級毒品│科罰金，以│
│    │分    │65巷4 │      │      │        │，累犯│新台幣一仟│
│    │      │號    │      │      │        │。    │元折算一日│
│    │      │      │      │      │        │      │。        │
├──┼───┼───┼───┼───┼────┼───┼─────┤
│ 4  │97.10.│基隆市│王文婷│092646│海洛因1 │被告轉│處有期徒刑│
│    │26.   │中正區│      │8200  │包 (毛重│讓第一│陸月；如易│
│    │8時59 │豐稔街│      │      │0.9公克)│級毒品│科罰金，以│
│    │分    │65巷4 │      │      │        │，累犯│新台幣一仟│
│    │      │號    │      │      │        │。    │元折算一日│
│    │      │      │      │      │        │      │。        │
├──┼───┼───┼───┼───┼────┼───┼─────┤
│ 5  │97.10.│基隆市│王文婷│092646│海洛因1 │被告轉│處有期徒刑│
│    │28.   │中正區│      │8200  │包 (毛重│讓第一│陸月；如易│
│    │21時47│豐稔街│      │      │0.9公克)│級毒品│科罰金，以│
│    │分    │65巷4 │      │      │        │，累犯│新台幣一仟│
│    │      │號    │      │      │        │。    │元折算一日│
│    │      │      │      │      │        │      │。        │
├──┼───┼───┼───┼───┼────┼───┼─────┤
│ 6  │97.10.│華帥飯│王文婷│092646│海洛因1 │被告轉│處有期徒刑│
│    │30.   │店    │      │8200  │包 (毛重│讓第一│陸月；如易│
│    │12時11│      │      │      │0.9公克)│級毒品│科罰金，以│
│    │分    │      │      │      │        │，累犯│新台幣一仟│
│    │      │      │      │      │        │。    │元折算一日│
│    │      │      │      │      │        │      │。        │
├──┼───┼───┼───┼───┼────┼───┼─────┤
│ 7  │97.11.│華帥飯│王文婷│092646│海洛因1 │被告轉│處有期徒刑│
│    │04.   │店405 │      │8200  │包 (毛重│讓第一│陸月；如易│
│    │11時51│號房  │      │      │0.9公克)│級毒品│科罰金，以│
│    │分    │      │      │      │        │，累犯│新台幣一仟│
│    │      │      │      │      │        │。    │元折算一日│
│    │      │      │      │      │        │      │。        │
├──┼───┼───┼───┼───┼────┼───┼─────┤
│ 8  │97.11.│基隆市│王文婷│092646│海洛因1 │被告轉│處有期徒刑│
│    │07.   │中正區│      │8200  │包 (毛重│讓第一│陸月；如易│
│    │1時21 │豐稔街│      │      │0.9公克)│級毒品│科罰金，以│
│    │分    │65巷4 │      │      │        │，累犯│新台幣一仟│
│    │      │號    │      │      │        │。    │元折算一日│
│    │      │      │      │      │        │      │。        │
├──┼───┼───┼───┼───┼────┼───┼─────┤
│ 9  │97.11.│基隆市│王文婷│09264 │海洛因1 │被告轉│處有期徒刑│
│    │14.   │中正區│      │8200  │包 (毛重│讓第一│陸月；如易│
│    │6時3分│豐稔街│      │      │0.9公克)│級毒品│科罰金，以│
│    │      │65巷4 │      │      │        │，累犯│新台幣一仟│
│    │      │號    │      │      │        │。    │元折算一日│
│    │      │      │      │      │        │      │。        │
├──┼───┼───┼───┼───┼────┼───┼─────┤
│ 10 │98.01.│基隆市│丁○○│(02)24│海洛因1 │被告轉│處有期徒刑│
│    │08.   │中正區│      │295440│包 (毛重│讓第一│陸月；如易│
│    │16時30│豐稔街│      │      │0.3公克)│級毒品│科罰金，以│
│    │分    │65巷4 │      │      │        │，累犯│新台幣一仟│
│    │      │號    │      │      │        │。    │元折算一日│
│    │      │      │      │      │        │      │。        │
└──┴───┴───┴───┴───┴────┴───┴─────┘

司法院資訊處製作；財團法人民間司法改革基金會備份。
